---
title: "Practica Final"
output: html_notebook
---
###Modelos y Aprendizaje estadístico con R.
####Román López Seoane
****
****
#####Realizamos la carga del dataset y realizamos algunas inspecciones iniciales de los datos.
```{r}
#rm(list=ls())
datos_bancarios <- read.csv(file="datos/datos_bancarios.csv", header=FALSE, sep=";")
colnames(datos_bancarios)[16] <- "Aprobado"
head(datos_bancarios)
str(datos_bancarios)
attach(datos_bancarios)
```

Comprobamos que existen valores nulos en algunos casos, pero no están codificados como null. Lo modificamos para simplificar su gestión posteriormente. 
```{r}
datos_bancarios[datos_bancarios=="?"]<-NA
sapply(datos_bancarios, function(x) sum(is.na(x)))
```

Atendiendoa la información proporcionada en el ejercicio, vamos a realizar algunos cambios en los tipos de datos del data.frame:
```{r}
datos_bancarios[,2] <- sapply(datos_bancarios[,2], as.double)
datos_bancarios[,14] <- sapply(datos_bancarios[,14], as.integer)
head(datos_bancarios)
```
****
****
#####Realiza una inspección por variables de la distribución de aprobación de crédito en función de cada atributo visualmente. Realiza las observaciones pertinentes. ¿ Qué variables son mejores para separar los datos?

Primero vamos a verlo de forma individual
```{r}
library(ggplot2)
#Variables continuas: V2, V3, V8, V11, V14 y V15
ggplot(datos_bancarios, aes(x=V2, fill=Aprobado)) + geom_density(alpha=.3)
ggplot(datos_bancarios, aes(x=V3, fill=Aprobado)) + geom_density(alpha=.3)
ggplot(datos_bancarios, aes(x=V8, fill=Aprobado)) + geom_density(alpha=.3)
ggplot(datos_bancarios, aes(x=V11, fill=Aprobado)) + geom_density(alpha=.3)
ggplot(datos_bancarios, aes(x=V14, fill=Aprobado)) + geom_density(alpha=.3)
ggplot(datos_bancarios, aes(x=V15, fill=Aprobado)) + geom_density(alpha=.3)

```

```{r}
ggplot(datos_bancarios, aes(x=V8, fill=Aprobado)) +
    geom_histogram(binwidth=2, alpha=.5,position="stack")
```

```{r}
head(datos_bancarios)
#Variables cualitativas: V1,V4,V5,V6,V7,V9,V10,V12,V13

#Varias opciones para pintarlas
plot(Aprobado ~ V1, data = datos_bancarios)

#Varias opciones para pintarlas
plot(V1) 

#Varias opciones para pintarlas
bartable = table(Aprobado, V13)  ## get the cross tab
barplot(bartable, beside = TRUE, legend = levels(unique(Aprobado)))  ## plot 


#OJO, la V9 tiene muy buena pinta la V10 un poco menos pero tb

#Ver como podemos hacer un par de ScatterPlots
```

****
****